臺灣板橋地方法院交通事件裁定　　　　100年度交聲字第151號
原處分機關　交通部公路總局臺北區監理所
異　議　人
即受處分人　李聰惠
上列異議人即受處分人因違反道路交通管理處罰條例案件，對於
交通部公路總局臺北區監理所於民國99年12月28日所為之北監營
裁字第裁40-C00000000號裁決處分，聲明異議，本院裁定如下：
    主  文
異議駁回。
    理  由
一、原處分意旨略以：異議人即受處分人李聰惠於民國99年12月
    16日15時5 分許，經臺北縣（現改制為新北市）政府警察局
    交通警察大隊警員認異議人有「計程車駕駛人在執業期中犯
    詐欺罪，經嘉義地院以99年度嘉簡字第1665號判決判處有期
    徒刑3 月，緩刑2 年確定」之違規事由，以臺北縣政府警察
    局北縣警交大字第C00000000 號舉發違反道路交通管理事件
    通知單舉發，交通部公路總局臺北區監理所（下稱原處分機
    關）乃於99年12月28日依道路交通管理處罰條例第37條第3
    項、第67條第2 項（裁決書漏載此條項）之規定，裁處異議
    人吊銷駕駛執照，3 年內不得重新考領駕駛執照。
二、異議意旨略以：異議人雖因犯詐欺罪，經法院判處有期徒刑
    3 月確定，惟同時經諭知緩刑2 年，依刑法第76條規定，緩
    刑期滿而緩刑之宣告未經撤銷者，其刑之宣告失其效力，與
    未受刑之宣告同，故異議人並未違反道路交通管理處罰條例
    第37條第3 項，原處分顯有違誤，故為此聲明異議，請求撤
    銷原處分云云。
三、按計程車駕駛人，在執業期中，犯竊盜、詐欺、贓物、妨害
    自由或刑法第230 條至第236 條各罪之一，經第一審法院判
    決有期徒刑以上之刑後，吊扣其執業登記證；其經法院判決
    有期徒刑以上之刑確定者，廢止其執業登記，並吊銷其駕駛
    執照，道路交通管理處罰條例第37條第3 項定有明文。次按
    汽車駕駛人曾依道路交通管理處罰條例第37條第3 項之規定
    吊銷駕駛執照者，3 年內不得考領駕駛執照，同條例第67條
    第2 項亦定有明文。
四、經查：
    (一)本件異議人考領有小型車職業駕駛執照，有效期限至106
      年1 月2 日，且其自87年4 月3 日起領有臺北縣計程車駕
      駛人執業登記證（證號：F010835 號），最近一次換證日
      期為98年12月14日，有效期限至101 年1 月2 日等情，有
      證號查詢汽車駕駛人、駕駛人執業登記查詢資料各1 紙在
      卷可按。
    (二)異議人因犯詐欺罪，經臺灣嘉義地方法院以99年度嘉簡字
      第1665號判決判處有期徒刑3 月，緩刑2 年，於100 年1
      月3 日確定此節，有該案判決書及臺灣高等法院被告前案
      紀錄表各1 份存卷足稽，亦據異議人坦認屬實，是其係計
      程車駕駛人，於上揭執有駕照之執業期間內，犯詐欺罪，
      並經法院判處有期徒刑以上之刑確定乙事，堪予認定。
    (三)90年1 月17日修正條文公布前之道路交通管理處罰條例第
      37條第3 項規定：「營業小客車駕駛人，在執業期中，犯
      竊盜、詐欺、贓物、妨害自由或刑法第230 條至第236 條
      妨害風化各罪之一，經判決有期徒刑以上之刑確定而未宣
      告緩刑或易科罰金者，吊銷其營業小客車執業登記證及駕
      駛執照」，惟90年1 月17日修正時刪除「而未宣告緩刑或
      易科罰金」等文字，其立法意旨係為落實全國治安會議決
      議嚴格限制計程車駕駛人資格，爰對於犯刑法涉及乘客人
      身安全相關罪刑之計程車駕駛人廢止其營業登記，以保障
      計程車乘客安全，確保社會治安，及增進民眾對計程車職
      業信賴，因此，本案既經法院判決有期徒刑3 個月確定，
      縱受宣告緩刑或易科罰金，依上揭處罰條例規定廢止其執
      業登記，應無「緩刑期滿而緩刑之宣告未被撤銷時，凡因
      刑之宣告所生之法律效果，完全歸於消滅，與未曾受刑之
      宣告相同」之問題，此業經主管機關函釋在案，並有交通
      部99年7 月19日交路字第0990040771號函1 紙附卷為憑，
      異議人既領有執業登記證及小型車職業駕駛執照，並以駕
      駛營業小客車為業，自不能諉為不知。
    (四)承上，道路交通管理處罰條例第37條第3 項規定修正時刪
      除「未宣告緩刑或易科罰金」等字，修正目的既為保障營
      業小客車乘客之安全及依全國治安會議決議，將營業小客
      車駕駛人資格從嚴限制，換言之，立法者基於治安維護之
      考慮，乃將該項規定擴大適用範圍，無論是否受有緩刑宣
      告或得易科罰金，均應適用於道路交通管理處罰條例第37
      條第3 項吊銷駕駛執照之規定，是依據修正後之規定，毋
      論駕駛人所受有期徒刑之確定判決，是否併予緩刑宣告或
      易科罰金，均應吊銷計程車駕駛人駕駛執照。據此，異議
      人為計程車駕駛，既於執業期中因犯詐欺罪，經法院判處
      有期徒刑3 月確定，原處分機關憑以為本件裁決，自屬有
      據。
五、綜上，本件事證明確，原處分機關據以援引道路交通管理處
    罰條例第37條第3 項、第67條第2 項之規定，裁處異議人吊
    銷駕駛執照，3 年內不得重新考領駕駛執照，核無違誤。至
    原處分機關裁決日期雖於法院判決確定日期前，惟其不當之
    處於本件認定事實、適用法律並無影響，本件聲明異議為無
    理由，應予駁回之。
據上論斷，應依道路交通事件處理辦法第18條，裁定如主文。
中    華    民    國   100    年    1     月    19    日
                  交通法庭    法  官  盧軍傑
上列正本證明與原本無異。
如不服本裁定，應於裁定送達後五日內敘明抗告理由，向本院提
出抗告狀。
                              書記官  周玉茹
中    華    民    國   100    年    1     月    19    日